臺灣基隆地方法院刑事判決　　　　　　　100年度訴字第916號
公　訴　人　臺灣基隆地方法院檢察署檢察官
被　　　告　吳得隆
上列被告因毒品危害防制條例案件，經檢察官提起公訴（100 年
度毒偵字第2234號），被告於準備程序進行中，就被訴事實為有
罪之陳述，經本院合議庭裁定由受命法官獨任進行簡式審判程序
，判決如下：
    主  文
吳得隆施用第一級毒品，累犯，處有期徒刑柒月，扣案之第一級
毒品海洛因壹包（驗餘淨重零點零玖肆公克）併同無法與之完全
析離之包裝袋壹只，均沒收銷燬；又施用第二級毒品，累犯，處
有期徒刑月，扣案之第二級毒品甲基安非他命貳包（共毛重貳
公克）併同無法與之完全析離之包裝袋貳只，均沒收銷燬。應執
行有期徒刑捌月，扣案之第一級毒品海洛因壹包（驗餘淨重零點
零玖肆公克）併同無法與之完全析離之包裝袋壹只、第二級毒品
甲基安非他命貳包（共毛重貳公克）併同無法與之完全析離之包
裝袋貳只，均沒收銷燬。
    事  實
一、吳得隆有下列前科記錄：
  (一)施用毒品記錄：2 次因施用毒品案件，經送觀察、勒戒後，
    均認無繼續施用毒品之傾向，先後於民國87年10月23日、88
    年8 月30日執行完畢釋放出所，並分別經本院少年法庭以87
    年度少調字第398 號裁定不付審理及由臺灣基隆地方法院檢
    察署檢察官以88年度偵緝字第334 號為不起訴處分確定。復
    於上開觀察、勒戒執行完畢釋放後5 年以內，因施用第二級
    毒品案件，先經本院裁定令入戒治處所施以強制戒治，於90
    年1 月18日期滿執行完畢，該案並經以89年度簡上字第23號
    判決判處有期徒刑5 月確定；另因犯搶奪案件，經本院以88
    年度訴字第625 號判決判處有期徒刑1 年6 月確定，上開2
    罪，嗣經本院以90年度聲字第226 號裁定應執行有期徒刑1
    年10月確定，於91年3 月30日執行完畢。
  (二)前案記錄：(甲)因施用第一級毒品案件，經本院以97年度訴字
    第711 號判決判處有期徒刑5 月確定；(乙)復再因施用第一級
    毒品案件，經本院以97年度訴字第951 號判決判處有期徒刑
    7 月確定；(丙)因犯搶奪案件，經本院以97年度訴字第992 號
    判決10月、1 年，應執行有期徒刑1 年8 月確定；(丁)又再因
    施用第一級毒品案件，經本院以97年度訴字第1372號判決判
    處有期徒刑7 月確定，前開4 罪，嗣經本院以98年度聲字第
    111 號裁定應執行有期徒刑3 年確定，甫於100 年5 月31日
    縮短刑期執行完畢（構成累犯）。
二、詎吳得隆猶不知悔改，復基於施用第一級毒品海洛因之犯意
    ，於100 年10月20日20時許，在基隆巿中正區○○街389 號
    住處，以香菸沾用海洛因後點燃後吸食之方式，施用海洛因
    1 次。復基於施用第二級毒品甲基安非他命之犯意，於100
    年10月21日8 時許，在基隆巿中正公園內，以將甲基安非他
    命置於玻璃球吸食器內，再以火燒烤吸食煙霧方式，施用甲
    基安非他命1 次，嗣於同日14時50分許，吳得隆騎乘車號
    NM9-611 號機車後載友人林世昌，行經基隆巿仁愛區○○路
    與成功一路口時，因行跡可疑為警盤檢，經吳得隆同意搜索
    ，並主動自身上口袋取出第一級毒品海洛因1 包（驗餘淨重
    0.094 公克）、第二級毒品甲基安非他命2 包（共毛重2 公
    克）。吳得隆為警發覺其有施用毒品犯行前，即向警自首上
    開施用第一、二級毒品犯行，而接受裁判，並同意採尿送驗
    ，結果呈嗎啡、可待因、安非他命、甲基安非他命陽性反應
    。
三、案經基隆市警察局第一分局報告臺灣基隆地方法院檢察署檢
    察官偵查起訴。
    理  由
一、本件被告所犯者非為死刑、無期徒刑、最輕本刑為3 年以上
    有期徒刑之罪或高等法院管轄第一審案件，其於準備程序進
    行中，先就被訴事實為有罪之陳述，經告知其簡式審判程序
    之旨，並聽取公訴人及被告之意見後，本院依刑事訴訟法第
    273 條之1 第1 項之規定，裁定由受命法官獨任進行簡式審
    判程序，且依同法第273 條之2 規定，簡式審判程序之證據
    調查，不受第159 條第1 項、第161 條之2 、第161 條之3
    、第163 條之1 及第164 條至第170 條規定之限制，合先敘
    明。
二、前揭犯罪事實，業據被告吳得隆於警詢、偵訊、本院準備程
    序及審理時均坦承不諱，又經被告同意所採集之尿液經送驗
    後，呈安非他命、甲基安非他命、可待因、嗎啡之陽性反應
    ，此有基隆市警察局第一分局偵辦毒品案件尿液檢體對照表
    （檢體編號：326 ）、台灣尖端先進生技醫藥股份有限公司
    100 年11月4 日濫用藥物檢驗報告各乙份附卷可稽，且參之
    以酵素免疫分析或薄層定性分析等方式為初步篩檢者，檢驗
    結果雖有相當程度偽陽性之可能，然以氣（液）相層析、質
    譜分析之儀器為交叉確認者，檢驗結果出現偽陽性之機率則
    極低，因而具有公信力，已核足為對涉嫌人不利之認定，足
    認被告自白與犯罪事實相符。此外，扣案之米白色粉末1 包
    （驗餘淨重0.094 公克），經送交通部民用航空局航空醫務
    中心鑑定結果，確含有海洛因成分，白色結晶2 包（共毛重
    2 公克）經警以毒品鑑驗盒試劑檢驗結果，呈現安非他命反
    應，分別有交通部民用航空局航空醫務中心100 年11月9 日
    航藥鑑字第1005377 號毒品鑑定書及基隆市警察局第一分局
    偵查隊查獲涉嫌毒品危害防制條例案毒品初步鑑驗報告書在
    卷可佐，其犯罪事證明確，犯行洵堪認定，應依法論科。
三、查海洛因、甲基安非他命分係毒品危害防制條例第2 條第2
    項第1 款、第2 款所定之第一級、第二級毒品，核被告所為
    係犯毒品危害防制條例第10條第1 項、第2 項之施用第一級
    、第二級毒品罪。被告持有第一級毒品海洛因及第二級毒品
    甲基安非他命之低度行為，應為施用第一級、第二級毒品之
    高度行為所吸收，不另論罪。被告先後所犯上開2 罪，犯意
    各別，行為互殊，應予分論併罰。再被告有犯罪事實欄所示
    論罪科刑執行完畢情形，有臺灣高等法院被告前案紀錄表乙
    份附卷足憑，其於前案執行完畢後5 年內，故意再犯本件有
    期徒刑以上之罪，均為累犯，各依刑法第47條第1 項加重其
    刑。又被告係因行跡可疑為警盤檢，主動提出毒品扣案並坦
    認施用毒品犯行，員警在此之前並無足認被告有施用毒品之
    事證，被告同意至警局採集尿液，並於基隆市警察局第一分
    局員警詢問時，主動供出上揭施用毒品海洛因、甲基安非他
    命之犯行，有基隆市警察局第一分局調查筆錄各乙份在卷可
    稽（見臺灣基隆地方法院檢察署100 年毒偵字第2234號卷第
    1 頁、第9-14頁），足認被告係於有偵查犯罪職權公務員未
    發覺犯罪前，自首其施用第一、二級毒品之犯行，爰依刑法
    第62條前段之規定，減輕其刑，並依法先加後減之。爰審酌
    被告曾有施用毒品之前科仍不知戒除，惟犯罪後坦承犯行，
    且所犯之施用毒品犯行乃戕害自己身心健康，並未危及他人
    等一切情狀，分別量處如主文所示之刑，併定其應執行之刑
    。
四、扣案之米白色粉末1 包（驗餘淨重0.094 公克）、白色結晶
    2 包（共毛重2 公克），分別核屬毒品危害防制條例第2 條
    第1 項、第2 項所列管之第一級毒品海洛因及第二級毒品甲
    基安非他命，併同無從與之完全析離之分裝袋1 只、2 只，
    均應依毒品危害防制條例第18條第1 項前段規定，於所犯該
    罪項下宣告沒收銷燬如主文之所示。
據上論斷，應依刑事訴訟法第273 條之1 第1 項、第299 條第1
項前段，毒品危害防制條例第10條第1 項、第2 項、第18條第1
項，刑法第11條、第47條第1 項、第62條、第51條第5 款，判決
如主文。
本案經檢察官林明志到庭執行職務。
中    華    民    國   100    年    12    月    30    日
                  刑事第五庭法    官  吳佳齡
以上正本證明與原本無異。
如不服本判決應於收受送達後10日內向本院提出上訴書狀，並應
敘述具體理由；其未敘述上訴理由者，應於上訴期間屆滿後20日
內向本院補提理由書（均須按他造當事人之人數附繕本）「切勿
逕送上級法院」。
中    華    民    國   100    年    12    月    30    日
                            書 記 官  莊智凱
附錄論罪法條：
毒品危害防制條例第10條
施用第一級毒品者，處 6 月以上 5 年以下有期徒刑。
施用第二級毒品者，處 3 年以下有期徒刑。